【裁判字號】    97,消債更,977
【裁判日期】    970825
【裁判案由】    更生事件
【裁判全文】
臺灣板橋地方法院民事裁定           97年度消債更字第977號
聲  請  人  甲○○
                                  關懷協會
上列當事人聲請消費者債務清理事件，本院裁定如下：
    主  文
聲請駁回。
    理  由
一、本件聲請意旨略為：聲請人業已聲請更生，惟(1)聲請人對中
    國化學製藥股份有限公司（下稱中國化學公司）之每月應領
    之薪資債權現受臺灣臺北地方法院97年度執全助字第1039號
    執行在案、(2)伊所有坐落臺北縣土城市○○段819 號土地及
    其上門牌號碼臺北縣土城市○○路259 巷1 之7 號8 樓建物
    ，現受臺灣板橋地方法院97年度執全字第2093號執行在案，
    及(3)其對香港商香港上海匯豐銀行股份有限公司之存款債權
    現受臺灣臺中地方法院97年度執全助字第457 號執行在案，
    為防杜債務人之財產減少，維持債權人間之公平受償及使債
    務人有重建之機會，聲請停止對債務人之強制執行，此外併
    同請求令債權人不得對聲請人行使債權、催收、假扣押、起
    訴或為與起訴有同一效力之行為，爰依消費者債務清理條例
    第19條規定，聲請保全處分等語。
二、按法院就更生或清算之聲請為裁定前，得因利害關係人之聲
    請或依職權，以裁定為下列保全處分：(一)債務人財產之保
    全處分；(二)債務人履行債務及債權人對於債務人行使債權
    之限制；(三)對於債務人財產強制執行程序之停止；(四)受
    益人或轉得人財產之保全處分；(五)其他必要之保全處分，
    消費者債務清理條例第19條第1 項固定有明文，惟同條例第
    48 條 第2 項及第69條後段亦有規定，於法院裁定開始更生
    程序後，除有擔保及有優先權之債權外，對於債務人不得開
    始或繼續訴訟及強制執行程序：更生程序終結時，依第48條
    規定不得繼續之強制執行視為終結，是於法院裁定准予更生
    程序前，除別有緊急或必要情形致更生目的無法達成外，債
    權人依法得訴訟及為強制執行之權利均應不受影響。
三、經查，本件聲請人固提出現受臺灣臺北地方法院、臺灣板橋
    地方法院暨臺灣臺中地方法院民事執行處執行之假扣押執行
    命令為據聲請保全處分，惟按假扣押之目的僅在於凍結聲請
    人之財產，非但不會使聲請人之財產減少，反可避免聲請人
    任意處分導致財產減少，並可作為日後全體債權人間公平受
    償之基礎，與聲請人所主張防杜債務人財產減少，維持債權
    人間公平受償及使債務人有重建之機會之意旨，並無違背，
    故聲請人聲請停止前揭假扣押之執行程序，並無理由，爰予
    駁回之。再聲請人雖另表示希望使債權人在本院准許更生前
    ，不得再對聲請人行使債權、催收、假扣押、起訴或為與起
    訴有同一效力之行為等語，然查，債權人行使其債權乃為憲
    法所保障，除有法律例外規定禁止外，應無草率禁止債權人
    行使權利之理，且由本法第48條第2 項規定亦可知，立法者
    僅規定於法院裁定開始更生程序後，對於債務人不得開始或
    繼續訴訟及強制執行程序，顯見其並未禁止債權人在裁定更
    生前，有行使權利之機會，是聲請人保全處分之聲請，尚屬
    無據。
四、綜上所述，於法院裁定開始更生程序前，聲請人之債權人行
    使權利及前揭執行程序之繼續，顯然並無礙於嗣後聲請人更
    生程序之進行與更生目的之達成，亦難遽認有何使其他債權
    人權益受損之情形，是本院裁定開始更生程序前，並無停止
    債權人對於聲請人保全強制執行程序之必要，從而聲請人所
    為保全處分之聲請，尚無理由，應予駁回，爰裁定如主文。
中    華    民    國    97    年    8     月    25    日
                  民事第二庭    法  官  陳靜茹
上為正本係照原本作成
如不服本裁定，應於裁定送達後10日內，以書狀向本院提出抗告
，並繳納抗告費新臺幣1 千元
中    華    民    國    97    年    8     月    25    日
                                書記官  孫國慧


司法院資訊處製作；財團法人民間司法改革基金會備份。
